【裁判字號】    97,易,341
【裁判日期】    970623
【裁判案由】    竊盜
【裁判全文】
臺灣雲林地方法院刑事判決               97年度易字第341號
公  訴  人  臺灣雲林地方法院檢察署檢察官
被      告  甲○○
                    另案於臺灣雲林監獄執行中
            乙○○
                      號
                    另案於臺灣臺中監獄執行中
上列被告等因竊盜案件，經檢察官提起公訴（97年度偵字第910
號），被告2 人於準備程序進行中，就被訴事實均為有罪之陳述
，經本院裁定適用簡式審判程序審理，判決如下：
    主  文
甲○○、乙○○共同竊盜，均累犯，各處有期徒刑陸月，如易科
罰金，均以新臺幣壹仟元折算壹日。
    事實及理由
一、犯罪事實：
    甲○○前於民國93年間因違反毒品危害防制條例案件經本院
    以94年度訴字第260 號判處有期徒刑8 月確定，復於94年間
    因結夥三人以上加重竊盜案件，再經本院以94年度易字第27
    5 號判決有期徒刑10月確定，二罪合併定應執行刑1 年5 月
    ，94年11月10日入監執行，95年10月31日縮短刑期假釋出監
    交付保護管束，96年1 月20日保護管束期滿，以已執行完畢
    論。而乙○○前於94年間因竊盜案件經本院以94年度港簡字
    第77號判處有期徒刑6 月確定，同年間復因違反毒品危害防
    制條例案件，經本院以94年度訴字第383 號案件分別判處有
    期徒刑9 月、7 月，定應執行刑有期徒刑1 年2 月確定，二
    罪合併定應執行刑1 年7 月，94年4 月12日入監執行，95年
    11月9 日縮短刑期假釋出監交付保護管束，96年2 月28日保
    護管束期滿，以已執行完畢論。詎其2 人均不知悔改，竟因
    缺乏交通工具及施用毒品缺錢花用，而出於意圖為自己不法
    所有之犯意聯絡，於96年6 月15日上午11時許，在雲林縣虎
    尾鎮公安里停車場內，推由甲○○下手竊取丁○○所有車號
    7W－4956號之自用小客車，乙○○則在一旁把風，得手後，
    甲○○駕駛上開車輛搭載乙○○返回其位在雲林縣麥寮鄉後
    安村後安31號之1 住處後，乙○○隨即接手將上開車輛開往
    彰化。嗣於同年7 月9 日下午2 時46分許，乙○○駕駛上開
    車輛前往彰化縣芳苑鄉○○村○○路○○段370 地號陳友忠
    所經營之資源回收場銷贓時，為在場查贓之員警發覺上開車
    輛為贓車而盤查，乙○○隨即趁隙棄車逃逸，經警調取監視
    錄影資料循線查獲上情。
二、認定犯罪事實所憑證據及理由：
  (一)按本件被告甲○○、乙○○所犯係死刑、無期徒刑、最輕本
    刑為3 年以上有期徒刑以外之罪，其於準備程序就前揭被訴
    事實為有罪之陳述，經本院告知簡式審判程序之旨，並聽取
    其與公訴人之意見後，本院認為無不得或不宜改依簡式審判
    程序進行之情事，依刑事訴訟法第273 條之1 第1 項規定，
    裁定本件進行簡式審判程序，合先敘明。
  (二)上開犯罪事實，業據被告2 人均坦承不諱，核與告訴人丁○
    ○之指訴及證人陳友忠之證述等情節大致相符，復有贓物認
    領保管單、芳苑分局二林分駐所扣押物品目錄表、彰化縣警
    察局車輛尋獲電腦輸入單、雲林縣警察局車輛協尋電腦輸入
    單、資源回收場客戶登記資料，及監視錄影翻拍照片3 張、
    贓車照片1 張等資料在卷可參，被告2 人之自白核與事實相
    符，本件事證已臻明確，被告2 人之犯行均足堪認定。
三、論罪科刑之理由：
  (一)核被告甲○○、乙○○2 人所為係犯刑法第320 條第1 項之
    普通竊盜罪。
  (二)被告2 人就上揭普通竊盜罪，有犯罪聯絡及行為分擔，應論
    以共同正犯。
  (三)查被告甲○○前於93年間因違反毒品危害防制條例案件經本
    院以94年度訴字第260 號判處有期徒刑8 月確定，復於94年
    間因結夥三人以上加重竊盜案件，再經本院以94年度易字第
    275 號判決有期徒刑10月確定，二罪合併定應執行刑1 年5
    月，94年11月10日入監執行，95年10月31日縮短刑期假釋出
    監交付保護管束，96年1 月20日保護管束期滿，以已執行完
    畢論。而乙○○前於94年間因竊盜案件經本院以94年度港簡
    字第77號判處有期徒刑6 月確定，同年間復因違反毒品危害
    防制條例案件，經本院以94年度訴字第383 號案件分別判處
    有期徒刑9 月、7 月，定應執行刑有期徒刑1 年2 月確定，
    二罪合併定應執行刑1 年7 月，94年4 月12日入監執行，95
    年11月9 日縮短刑期假釋出監交付保護管束，96年2 月28日
    保護管束期滿，以已執行完畢論。該2 人均甫執行完畢，各
    有臺灣高等法院被告前案紀錄表在卷可參，其等均於5 年內
    再犯本件有期徒刑以上之罪，均為累犯，應各依法加重其刑
    。
  (四)爰審酌被告甲○○為國中畢業，原從事駕駛聯結車工作，家
    中有母親、小孩，已離婚，家庭經濟來源均由母親負責，因
    染上毒癮方無法工作；而被告乙○○亦為國中畢業，從事跟
    菜車及抓漏工作，月收入約有新臺幣3 萬元左右，家裡雙親
    尚健在，家庭經濟來源全靠弟弟及姐姐，其2 人僅因為了代
    步及施用毒品缺錢花用而竊取他人自用小客車，顯輕忽他人
    財產權歸屬，造成被害人損害非輕，然被告2 人於犯罪後已
    深知悔悟，並坦承犯行，及被害人到庭表示希望被告2 人改
    過自新就好，並不想要求賠償，暨檢察官就被告刑度各求處
    有期徒刑6 月等一切情狀，茲量處如主文所示之刑，並諭知
    易科罰金之折算標準示懲。
四、應適用之法條：
  (一)刑事訴訟法第273 條之1 第1 項、第299 條第1 項前段。
  (二)刑法第320 條第1 項、第28條、第47條第1 項、第41條第1
    項前段，刑法施行法第1 條之1 第1 項、第2 項前段。
本案經檢察官丙○○到庭執行職務。
中    華    民    國    97    年    6     月    23    日
                  刑事第四庭    法  官  李淑惠
以上正本證明與原本無異。
如不服本判決，應於判決收受後10日內，向本院提出上訴狀（須
附繕本）。
                                書記官  林佳慧
中    華    民    國    97    年    6     月    23    日
附錄本案論罪法條全文
中華民國刑法第320 條（普通竊盜罪、竊佔罪）
意圖為自己或第三人不法之所有，而竊取他人之動產者，為竊盜
罪，處5 年以下有期徒刑、拘役或5 百元以下罰金。
意圖為自己或第三人不法之利益，而竊佔他人之不動產者，依前
項之規定處斷。
前二項之未遂犯罰之。


司法院資訊處製作；財團法人民間司法改革基金會備份。
